臺灣新北地方法院刑事判決
                                   110年度審易字第1742號
公  訴  人  臺灣新北地方檢察署檢察官
被      告  呂輔德

                    籍設臺北市○○區○○路000 號0 樓（臺北○○○○○○○○○）


上列被告因竊盜案件，經檢察官提起公訴（110 年度偵緝字第26
65號），本院判決如下：
    主  文
呂輔德犯竊盜罪，處有期徒刑貳月，如易科罰金，以新臺幣壹仟
元折算壹日。
未扣案如附表所示之物均沒收，於全部或一部不能沒收或不宜執
行沒收時，追徵其價額。
    事實及理由
壹、查被告呂輔德所犯係死刑、無期徒刑、最輕本刑為3 年以上
    有期徒刑以外之罪，其於準備程序就被訴事實為有罪之陳述
    ，經告知簡式審判程序之旨，並聽取其與檢察官之意見後，
    本院認無不得或不宜改依簡式審判程序進行之處，爰依刑事
    訴訟法第273 條之1 第1 項、第284 條之1 之規定，裁定進
    行簡式審判程序。
貳、本案犯罪事實、證據及應適用之法條，除補充「被告呂輔德
    於111 年1 月11日本院準備程序及審理中之自白（參本院卷
    所附當日各該筆錄）」為證據外，餘均引用附件即檢察官起
    訴書之記載。
叁、審酌被告係具備一般智識程度及社會歷練之成年人，對於不
    得以竊盜等非法方式侵害他人財物之情，自當瞭然於胸，卻
    不思付出自身勞力或技藝，循合法、正當之途徑取得所需，
    恣意竊取他人所有之財物，缺乏尊重他人合法權益之基本法
    治觀念，且對他人財產安全造成危害，實有不該，兼衡被告
    之素行、犯罪之目的、手段、教育程度、職業、家庭經濟與
    生活狀況、所竊取財物之多寡及價值，以及被告犯後終能坦
    認犯行，態度勉可等一切情狀，量處如主文第1 項所示之刑
    ，並諭知如易科罰金之折算標準，以資處罰。
肆、如附表所示之物，同為被告實行本件犯行所得之物，概屬其
    犯罪所得，未見實際合法發還告訴人李昭賢之事證，基於任
    何人不能保有犯罪所得之立法原則，自應於主文第2 項宣告
    沒收，且於全部或一部不能沒收或不宜執行沒收時，追徵其
    價額。至於被告另竊得之身分證、健保卡、金融卡等物，則
    係個人身份、就醫紀錄或金融提款之物，雖有具有專屬性，
    但經濟價值尚屬低微，對之沒收欠缺刑法上之重要性，故不
    予宣告沒收。
伍、本判決係依刑事訴訟法第310 條之2 及第454 條所製作之簡
    化判決，依法僅需記載犯罪事實、證據名稱及應適用之法條
    ，並得以簡略方式為之，如認定之犯罪事實、證據及應適用
    之法條，與檢察官起訴書之記載相同者，得引用之，附此敘
    明。
據上論斷，應依刑事訴訟法第273 條之1 第1 項、第299 條第1
項前段、第310 條之2 、第454 條（本件依刑事判決精簡原則，
僅記載程序法條文），判決如主文。
本案經檢察官陳建良偵查起訴，由檢察官陳炎辰到庭執行公訴。
中　　華　　民　　國    111   年 　  1  　月 　 25  　日
                  刑事第二十四庭  法  官　李俊彥   
以上正本證明與原本無異。
如不服本判決，應於判決送達後20日內敘明上訴理由，向本院提
出上訴狀（應附繕本），上訴於臺灣高等法院。其未敘述上訴理
由者，應於上訴期間屆滿後20日內向本院補提理由書「切勿逕送
上級法院」。
                                  書記官  林慈恩
中　　華　　民　　國　  111 　年　   1    月    25    日
附錄本判決論罪之法律條文：
中華民國刑法第320 條
意圖為自己或第三人不法之所有，而竊取他人之動產者，為竊盜
罪，處5 年以下有期徒刑、拘役或50萬元以下罰金。
意圖為自己或第三人不法之利益，而竊佔他人之不動產者，依前
項之規定處斷。
前二項之未遂犯罰之。

附表：
編號 犯罪所得 一 灰色斜背包壹個。 二 黑色長夾壹個。 三 新臺幣貳萬肆仟元。 四 華碩牌手機壹支。 
--------------------------------------------------------
附件：
臺灣新北地方檢察署檢察官起訴書
                                   110年度偵緝字第2665號
　　被　　　告　呂輔德　男　53歲（民國00年0月00日生）
　　　　　　　　　　　　住臺北市○○區○○街000巷0號5樓
　　　　　　　　　　　　國民身分證統一編號：Z000000000號
上列被告因竊盜案件，已經偵查終結，認應該提起公訴，茲將犯
罪事實及證據並所犯法條分敘如下：
　　　　犯罪事實
一、呂輔德於民國108年11月12日23時40分許，在新北市○○區○○
    路00號前，見李昭賢所有之灰色斜背包（內含黑色長夾、身
    分證、健保卡、金融卡、紙鈔現金新臺幣2萬4000元及華碩
    牌手機1支等物）放置在該處攤販之工作臺下，且無人看管
    ，竟意圖為自己不法之所有，徒手竊取之，得手後離去。嗣
    李昭賢發現上開物品遭竊後即報警處理，而為警循線查悉上
    情。
二、案經李昭賢訴由新北市政府警察局新莊分局報告偵辦。
　　　　證據並所犯法條
一、證據清單及待證事實
編號 證據名稱 待證事實 1 被告呂輔德於警詢時及偵查中之供述 被告供稱於犯罪事實欄所示之時、地行經該處之事實，惟辯稱：伊只是從那邊經過，並沒有竊取上開物品云云。 2 告訴人李昭賢於警詢時及偵查中之指訴 證明告訴人於犯罪事實欄所示之時、地遺失灰色斜背包及其內之上開物品之事實。 3 監視器翻拍照片26張 證明被告於犯罪事實欄所示之時地，為本件竊盜犯行之過程。 
二、核被告所為，係犯刑法第320條第1項之竊盜罪嫌。至被告竊
    得前揭財物，屬被告之犯罪所得，未扣案或於裁判前未能實
    際合法發還被害人，請依刑法第38條之1第1項前段、第3項
    規定，宣告沒收之，如全部或一部不能沒收或不宜執行沒收時
    ，請追徵其價額。
三、依刑事訴訟法第251條第1項提起公訴。
　此　致
臺灣新北地方法院
中　　華　　民　　國　 110　　年　　9 　　月　　29　　日
　　　　　　　　　　　　　　　檢　察　官  陳建良